Minutes et répertoires du notaire Nicolas BAULDRY, janvier 1643 - décembre 1652 (étude XIX)
Archives nationales
- Minutes de Nicolas BAULDRY, janvier 1643 - décembre 1652; MC/ET/XIX/425 - MC/ET/XIX/457
  - Minutes. 1650, juillet - décembre, juillet - décembre 1650; MC/ET/XIX/442
    - Obligation. TRESNEAU, Marie.MARCES, Hilaire, noble., 25 novembre 1650; MC/ET/XIX/442
      obligation; Tresneau, Marie; Marces, Hilaire
    - contrat d'indemnité pour une, Obligation. MAURE, Laurence.BOYVIN, Jacques.PIEDELOUP, Edmond., 25 novembre 1650; MC/ET/XIX/442
      contrat; Maure, Laurence; Boyvin, Jacques; Piedeloup, Edmond
    - Transport de deniers. MARCES, Hilaire, noble.RICHARD, Jean., 25 novembre 1650; MC/ET/XIX/442
      cession; Marces, Hilaire; Richard, Jean
    - compte. MARCES, Hilaire, noble.VAILLOT, Marie., 26 novembre 1650; MC/ET/XIX/442
      compte; Marces, Hilaire; Vaillot, Marie
    - Vente de maison, Paris. TRESNEAU, Jean.DEPOULLY, Jean., 28 novembre 1650; MC/ET/XIX/442
      acte de vente; Tresneau, Jean; Depoully, Jean
    - TISSERANDERIE (rue de la) § Bail de maison rue de la TISSERANDERIE, 28 novembre 1650; MC/ET/XIX/442
    - Bail de maison, Aulnay, Châtenay-Malabry, Hauts-de-Seine. VAUDIN, Claude, écuyer,.RENAUDOT, Théophraste., 28 novembre 1650; MC/ET/XIX/442
      bail; Vaudin, Claude, Ecuyer; Renaudot, Théophraste
    - Donation de droits de succession. COUDRAY, Jean, bourgeois de Paris.COUDRAY, JEAN.COUDRAY, Elisabeth., 30 novembre 1650; MC/ET/XIX/442
      donation; Coudray, Jean; Coudray, Elisabeth
    - COUDRAY (Jean) bourgeois de Paris Vieille rue du Temple paroisse Saint-Gervais § Donation par Jean COUDRAY héritier de Roland C. son père marchand à Poissy à Jean C. greffier de la Chambre civile et police du Châtelet de Paris et Elis, COUDRAY sa fille, huissier aux Requêtes du Palais de tout ce qui lui reviendra ds l'invent. dudit Roland C., 30 novembre 1650; MC/ET/XIX/442
      donation; Coudray, Jean
    - Constitution de rente. Religieuses de SAINT-ANTOINE-DES-CHAMPS.LA GRANGE (de), Marie., 2 décembre 1650; MC/ET/XIX/442
      constitution de rente; La Grange (de), Marie
    - PORET (Simon) maître couvreur r. Bordelle paroisse Saint-Et. du Mont § Quittance pour travaux de couverture au monastère de SAINT-ANTOINE-DES-CHAMPS, 2 décembre 1650; MC/ET/XIX/442
    - LA GRANGE (Marie de) veuve de Henry de Fourcy P/t/ en la Ch. des Comptes § Rentes constituées à Marie de LA GRANGE par les religieuses de SAINT-ANTOINE-DES-CHAMPS, 2 décembre 1650; MC/ET/XIX/442
      La Grange, Marie de
    - Quittance. PORET, Simon.religieuses de SAINT-ANTOINE-DES-CHAMPS, Paris., 3 décembre 1650; MC/ET/XIX/442
    - CHARON CAROSSIER (apprentissage) § Mise en apprentissage durant 4 ans par Marie de LA GRANEE veuve de Henry de FOURCY Pt en la chambre des Comptes de Michel GUYOT son domestique âgé de 18 ans, natif de Corbie en Picardie, chez Jean MOREAU maître charron carossier moyennant 150 Lts, 3 décembre 1650; MC/ET/XIX/442
    - Apprentissage. GUYOT, Michel.MOREAU, Jean., 3 décembre 1650; MC/ET/XIX/442
      contrat d'apprentissage; Guyot, Michel; Moreau, Jean
    - Quittance. CONNERS, Claude.religieuses de SAINT-ANTOINE-DES-CHAMPS., 4 décembre 1650; MC/ET/XIX/442
      quittance; Conners, Claude
    - DUCHESNE (Denis) maître serrurier r. du R. de Sicile § Quittance pour travaux en l'abb. Saint-ANT. DES CH., 4 décembre 1650; MC/ET/XIX/442
    - SAINT-ANTOINE-DES-CHAMPS (abbaye) § mainlevée de ttes les sorts de faits sur les biens appartenant à abbaye SAINT-ANTOINE-DES-CHAMPS, 4 décembre 1650; MC/ET/XIX/442
      Saint-Antoine-des-Champs, abbaye
    - FOURCY (Marie de) Vve du maréchal d'Effiat § Déclaration relative à l'adjudication de la terre de SECONDIGNY en Poitou le 16-09-1648 faite par elle au profit de Charles de LA PORTE seigneur de la Meilleraye gd maître de l'artillerie, 4 décembre 1650; MC/ET/XIX/442
    - CARRIERE à plâtre § Marché d'extraction de CARRIERE à plâtre au terroir de Paris lieud. Houzeau, 4 décembre 1650; MC/ET/XIX/442
    - Marché pour faire du plâtre. CHARLES, Michel.THIERRY, Robert, bourgeois de Paris., 4 décembre 1650; MC/ET/XIX/442
      marché; Charles, Michel; Thierry, Robert
    - mainlevée. TROYES (de), Charles, noble.religieuses de SAINT-ANTOINE-DES-CHAMPS., 4 décembre 1650; MC/ET/XIX/442
      mainlevée; Troyes (de), Charles, Noble
    - Déclaration concernant l'adjudication d'une seigneurie à Scondigny, Vienne. FOURCY (de), Marie. LA PORTE (de), Charles, chevalier., 4 décembre 1650; MC/ET/XIX/442
      déclaration; Fourcy, Marie de; La Porte, Charles de
    - Quittance. DUCHESNE, Denis. Religieuses de SAINT-ANTOINE-DES-CHAMPS., 4 décembre 1650; MC/ET/XIX/442
    - Testament. DUPONT, Jacqueline, majeure, Paris., 6 décembre 1650; MC/ET/XIX/442
      testament; Dupont, Jacqueline
    - DUPONT (Jacqueline) fille majeure r. des Escoufles paroisse Saint-Gervais § Testament de Jacqueline DUPONT, 6 décembre 1650; MC/ET/XIX/442
    - Transport de créances. DUMUR, Jean.NESMOND (de), François-Théodore, chevalier., 12 décembre 1650; MC/ET/XIX/442
      cession; Dumur, Jean; Nesmond (de), François-Théodore, Chevalier
    - Constitution de rente. RADIGUES, René, écuyer,.RADIGUES, Pierre, prêtre.AUGRAND, Jean., 14 décembre 1650; MC/ET/XIX/442
      constitution de rente; Radigues, René; Radigues, Pierre; Augrand, Jean
    - Donation au dernier survivant. PERDREAU, Pierre., GALLE, Martin., 15 décembre 1650; MC/ET/XIX/442
      donation; Perdreau, Pierre; Galle, Martin
    - PERDREAU (Pierre) juré courtier de vins § Donation mutuelle entre Pierre PERDREAU et Martin GALÉ juré courtier de vins, 15 décembre 1650; MC/ET/XIX/442
      donation; Perdreau, Pierre
    - Bail de maison et terres, Vernon, Eure. SARRA, Elisabeth.MILLET, Claude., 16 décembre 1650; MC/ET/XIX/442
      bail; Sarra, Elisabeth; Millet, Claude
    - VERNON maison appellée la 'tour cassée' § Bail durant 6 ans d'une maison à VERNON ecuy. 60 £. par an., 16 décembre 1650; MC/ET/XIX/442
    - Inventaire après décès. DUPONT, Jacqueline, majeure.PERIN, Jean, bourgeois de Paris., 19 décembre 1650; MC/ET/XIX/442
      inventaire après décès; Dupont, Jacqueline; Perin, Jean
    - PERIN (Jean) maître potier d'étain § Inventaire de Jacqueline DUPONT sa femme, 19 décembre 1650; MC/ET/XIX/442
      inventaire; Perin, Jean
    - DUPONT (Jacqueline) § Inventaire après décès de Jacqueline DUPONT à la requête de Jean PERIN maître potier d'étain, son mari., 19 décembre 1650; MC/ET/XIX/442
      inventaire; Dupont, Jacqueline
    - Transport de terres, Montreuil, Seine-Saint-Denis. EMONNOT, Antoinette.LENOIR, Louis.FRUITIER, Jacques. PREAU, Pierre., 20 décembre 1650; MC/ET/XIX/442
      cession; Emonnot, Antoinette; Lenoir, Louis; Fruitier, Jacques; Preau, Pierre
    - MONTREUIL (terroir de) S/ Vincennes lieud. le bas Ramenas § Vente de terres à terroir de MONTREUIL, 20 décembre 1650; MC/ET/XIX/442
      acte de vente; Montreuil, terroir de
    - quittance, DAUSY, Jacqueline. CHAPPONNET, Jeanne., 21 décembre 1650; MC/ET/XIX/442
      quittance; Chapponnet, Jeanne
    - compromis au sujet d'une succession. CHAPONNET, Jeanne.BALBIS, Jean., 21 décembre 1650; MC/ET/XIX/442
      accord; Chaponnet, Jeanne; Balbis, Jean
    - Mariage. JACQUINOT, Daniel, chevalier.MIRON, Nicole., 22 décembre 1650; MC/ET/XIX/442
      contrat de mariage; Jacquinot, Daniel; Miron, Nicole
    - JACQUINOT (Daniel) chevalier - seigneur des Pressoirs y dt près de Fontainebleau. § Mariage entre Daniel JACQUINOT et Nicole MYRON, 22 décembre 1650 - 26 décembre 1650; MC/ET/XIX/442
      contrat de mariage; Jacquinot, Daniel
    - cosentement à jouissance d'une maison, Paris. BROICHOT, Pierre.FLAMARENS (de), Gézilan, chevalier., 27 décembre 1650; MC/ET/XIX/442
      ratification; Broichot, Pierre; Flamarens, Gézilan de
    - PORT de GRENELLE (rue du) § Consentement de jouissance de maison située rue PORT de GRENELLE, 27 décembre 1650; MC/ET/XIX/442
      Port de Grenelle, rue du
    - rachat de rente. PORTAIL, François.FOUDRIER, Simon., 28 décembre 1650; MC/ET/XIX/442
      acte de vente; Portail, François; Foudrier, Simon
    - FONTAINE (Jacques) maçon à Montevrain § Vente de terres à CHESSY lieud. le Haut et Marine, 28 décembre 1650; MC/ET/XIX/442
    - CORDONNIER (apprentissage) § Mise en apprentissage durant 2 ans par Jean LEBEL gagne denier à Saint-Antoine-des-Champs et Louis LEBEL gagne denier au marais de Samson L. leur fils et frère chez François BLANCHARD maître cordonnier à Saint-Antoine-des-Champs moyennant 100 l.ts., 28 décembre 1650; MC/ET/XIX/442
    - CHESSY en Brie lieud. le Haut de marne § Bail de terres à CHESSY en Brie, 28 décembre 1650; MC/ET/XIX/442
    - Bail de terres, Chessy, Seine-et-Marne. ALEXANDRE, Gabriel.FONTAINE, Jacques., 28 décembre 1650; MC/ET/XIX/442
      bail; Alexandre, Gabriel; Fontaine, Jacques
    - Apprentissage. LEBEL, Sanson.BLANCHARD, François., 28 décembre 1650; MC/ET/XIX/442
      contrat d'apprentissage; Lebel, Sanson; Blanchard, François
    - Vente de terres, Chessy, Seine-et-Marne. FONTAINE, Jacques.ALEXANDRE, Gabriel., 28 décembre 1650; MC/ET/XIX/442
      acte de vente; Fontaine, Jacques; Alexandre, Gabriel
    - Vente de moulin, Notre-Dame (pont), Paris. HEMANT (de) dit BELLEVILLE, Léonard.BEDOUIN, Claude, bourgeois de Paris., 29 décembre 1650; MC/ET/XIX/442
      acte de vente; Hemantdit Belleville, Léonard de; Bedouin, Claude
    - MOULIN à eau s/ la 3/e/ arche du pont N.D. à l'enseigne de l'image N.D. § Vente de MOULIN à eau, 29 décembre 1650; MC/ET/XIX/442
    - Quittance. Charles et Augustin Budé, écuyers, Pierre Petit, bourgeois de Paris., 30 décembre 1650; MC/ET/XIX/442
      quittance; Bude, Charles; Bude, Augustin; Petit, Pierre
    - Bail durant 5 ans d'une maison rue des Barres, moyennant 1000 livres tournois., 30 décembre 1650; MC/ET/XIX/442
    - Bail de maison par Charles Budé, écuyer, Augustin Budé, écuyer, à Pierre Petit, bourgeois de Paris., 30 décembre 1650; MC/ET/XIX/442
      bail; Bude, Charlesr; Bude, Augustin; Petit, Pierre
    - Constitution de rente concernant Pierre Morin, bourgeois de Paris., 31 décembre 1650 - 1650; MC/ET/XIX/442
      constitution de rente; Morin, Pierre; Morin, Pierre
    - Échange de prés à Longjumeau (Essonne) entre Denis Allain et Gilles Legalis., 31 décembre 1650 - 1650; MC/ET/XIX/442
      échange; Allain, Denis; Legalis, Gilles
    - Bail de terres au terroir de Longjumeau., 2 novembre 1651; MC/ET/XIX/442
      bail; Longjumeau, terroir de
    - Vente de terres au terroir de Boissy-Saint-Léger., 28 octobre 1659; MC/ET/XIX/442
      acte de vente; Boissy-Saint-Léger (Val-de-Marne)
  - Minutes. 1651, janvier - juin, janvier - juin 1651; MC/ET/XIX/443
    - Marché d'impression par André Chouqueux, maître imprimeur, demeurant rue Saint-André-des-Arts, paroisse Saint-Séverin, à Simon Fournival, secrétaire ordinaire de la chambre du roi, commis des présidents et trésoriers généraux de France ès bureaux de ce royaume, demeurant rue du Grenier-sur-l'Eau (marché d'impression pour imprimer in-folio le recueil de plusieurs ordonnances, édits, déclarations, arrêts et règlements concernant les charges et offices de trésories de France et généraux des finances)., 9 janvier 1651; MC/ET/XIX/443
      marché; Chouqueux, André
    - Mainlevée par Claude Chaperon, notaire au Châtelet, demeurant rue Barre-du-Bec, ayant droit par transport de feu Léger Guenichot, en son vivant notaire au Châtelet, de saisies faites à sa requête., 1er février 1651; MC/ET/XIX/443
      Date de création de la notice: 2004
      mainlevée; Barre-du-Bec (rue); Chaperon, Claude; Guenichot, Léger; notaire
    - Mariage de Nicolas Foucquet., 4 février 1651; MC/ET/XIX/443
      contrat de mariage; Foucquet, Nicolas
    - Obligation de Claude Guillier, femme délaissée il y a 7 ans ou plus par Jean Dubois, joueur de violon, son mari, envers Jean Hemond, maître sculpteur peintre à Paris, pour une somme de 405 livres 10 sols pour son entretien., 6 février 1651; MC/ET/XIX/443
      obligation; musicien; sculpteur; peintre
  - Minutes. 1651, juillet - décembre, juillet - décembre 1651; MC/ET/XIX/444
    - Bail pour 6 ans par Michel Groyn, notaire au Châtelet, demeurant rue Saint-Antoine, à Pierre Lobligeois, marchand drapier, bourgeois de Paris, d'une maison sise à Paris, rue Saint-Antoine, à la porte Baudoyer, moyennant 800 livres de loyer annuel., 15 novembre 1651; MC/ET/XIX/444
      bail; Baudoyer (porte); Saint-Antoine (rue); Groyn, Michel; Lobligeois, Pierre; négociant; notaire
    - Obligation à Jacques Rallu, notaire au Châtelet, demeurant rue et paroisse Saint-Jacques-de-la-Boucherie., 13 décembre 1651; MC/ET/XIX/444
      obligation; Saint-Jacques-la-Boucherie (rue); Rallu, Jacques; notaire
    - Rétrocession de 1000 livres de rente en deux parties par Nicolas Foucquet, chevalier, conseiller du roi en ses conseils d'Etat et privé, procureur général du roi au parlement de Paris, et Marie-Madeleine de Castille, sa femme, demeurant rue du Temple, paroisse Saint-Nicolas-des-Champs, à François de Castille, conseiller du roi en ses conseils et direction des finances, et Charlotte Garrault, sa femme, demeurant rue du Temple, paroisse Saint-Nicolas-des-Champs., 20 décembre 1651; MC/ET/XIX/444
      Actes signalés par le personnel du Minutier central des notaires de Paris.
      Date de création de la notice: 2019 (Marie-Françoise Limon-Bonnet)
  - Minutes. 1652, janvier - juin, janvier - juin 1652; MC/ET/XIX/445
    - Quittance par Etienne Gerbault, notaire au Châtelet, demeurant rue et paroisse Saint-Jacques-de-la-Boucherie, et autres, à Elisabeth Decourcelles, veuve de Noël Lesieur, marchand de vin du roi, de la somme de 5000 livres., 22 mars 1652; MC/ET/XIX/445
      quittance; Saint-Jacques-la-Boucherie (rue); Decourcelles, Elisabeth; Gerbault, Etienne; Lesieur, Noël; commerçant; notaire
    - Inventaire après décès de Marie Hérault, femme de Jean Perin, maître potier d'étain, rue Saint-Antoine., 7 octobre 1652; MC/ET/XIX/445
      Georges Wildenstein, Le goût pour la peinture dans la bourgeoisie parisienne au début du règne de Louis XIII, d'après des inventaires après décès...[705 actes], Gazette des Beaux-Arts, Paris, 1959, p.97 (voir contexte dans le Plan d’orientation général - Notaires de Paris, guides thématiques du Minutier).
      inventaire après décès; Saint-Antoine (rue); Hérault, Marie; Perin, Jean; potier
    - Inventaire après décès de Jacques de Laval, valet de chambre ordinaire de la reine, rue des Deux-Portes., 10 décembre 1652; MC/ET/XIX/445
      Georges Wildenstein, Le goût pour la peinture dans la bourgeoisie parisienne au début du règne de Louis XIII, d'après des inventaires après décès...[705 actes], Gazette des Beaux-Arts, Paris, 1959, p.98 (voir contexte dans le Plan d’orientation général - Notaires de Paris, guides thématiques du Minutier).
      inventaire après décès; Deux-Portes (rue des); Laval, Jacques de; employé de maison
  - Minutes. 1652, juillet - décembre, juillet - décembre 1652; MC/ET/XIX/446
    - Inventaire des biens et du jardin d'Edmond Pièdeloup, jardinier., 7 octobre 1652; MC/ET/XIX/446
    - Inventaire de Nicolas de Bernières, sieur de la Cerizière, gentilhomme verrier, rue Saint-Honoré., 16 décembre 1652; MC/ET/XIX/446
      inventaire; Verrier, gentilhomme
  - Minutes concernant la grande chambrerie de France (censier). 1648, 11 août - 1650, 14 mars, 11 août 1648 - 14 mars 1650; MC/ET/XIX/457; Document détérioré.
    Manque(s) constaté(s) dans cet article:
    Le début de l'article manque.
    Censier de la grande chambrerie de France.
    terrier
    - Censier de la Grande chambrerie de France., 11 août 1648 - 14 mars 1650; MC/ET/XIX/457
      Report des actes analysés à l'occasion de l'établissement des répertoires numériques dits 'états numérique' des liasses et registres de minutes (base de données migrée: voir contexte dans le Plan d’orientation général - Notaires de Paris, guides thématiques du Minutier).
      Date de création de la notice: 2011
- Répertoire(s) de Nicolas BAULDRY, 1643 - 1652; MC/RE/XIX/1/B
  - Répertoire. 1643 - 1652, MC/RE/XIX/1/B
    Informations concernant le classement et la cotation:
    Le niveau inférieur de description, quand il existe, correspond aux mentions d'actes contenues dans le répertoire. Parmi celles-ci, certaines peuvent y être décrites, de manière plus ou moins détaillée. Pour consulter l'acte proprement dit, il convient de rechercher la cote au niveau des articles (registre ou liasse) des minutes du notaire (cote de type 'MC/ET').